臺灣臺北地方法院交通事件裁定　　　　　　　　　　九十三年度交聲字第二九五號
　　　異　議　人
　　　即受處分人　甲○○
右列異議人即受處分人因違反道路交通管理處罰條例案件，對於台北市交通事件裁決
所中華民國九十三年三月二十四日所為之處分（原處分案號：北市裁三字第裁二二—
ＡＢＸ四一一一七六號），聲明異議，本院裁定如左：
    主      文
異議駁回。
    理      由
一、按汽車駕駛人行經有燈光號誌管制之交岔路口闖紅燈者，處新臺幣（下同）一千
    八百元以上五千四百元以下罰鍰，道路交通管理處罰條例第五十三條定有明文。
    又汽車駕駛人駕駛汽車違反道路交通管理處罰條例第五十三條規定者，除應依該
    條所規定之罰鍰處罰外，並予記違規點數三點，同條例第六十三條第一項第三款
    亦有規定。
二、本件異議人即受處分人甲○○騎乘車號ＬＬＲ—五一三號重型機車於民國九十三
    年二月十二日二十時二十分許，沿臺北市○○○路由北往南方向行駛，行經林森
    南路、信義路口有行車管制號誌之交岔路口時，未依行車管制號誌紅燈煞停，逕
    自違規左轉闖紅燈至信義路往東行駛，為在該路口執勤之台北市政府警察局中正
    第一分局（下稱舉發機關）警員王偉慶攔停掣單舉發，以受處分人有違反前揭道
    路交通管理處罰條例第五十三條及第六十三條第一項第三款規定之行為掣發九十
    三年二月十二日北市警交大字第ＡＢＸ四一一一七六號舉發違反道路交通管理事
    件通知單予以舉發；嗣受處分人於應到案日期前到案，經原處分機關函請舉發機
    關調查結果，仍認受處分人有上開違規行為，原處分機關乃依前揭道路交通管理
    處罰條例第五十三條及違反道路交通管理事件統一裁罰基準表等規定，於九十三
    年三月二十四日以北市裁三字第裁二二—ＡＢＸ四一一一七六號裁決書裁處一千
    八百元罰鍰，且依同條例第六十三條第一項第三款規定並予記受處分人違規點數
    三點。
三、受處分人聲明異議意旨固不否認有騎乘上開車號車輛闖紅燈左轉之違規行為，然
    辯稱略以：當時由於元宵花燈燈會，參觀人車眾多且上開路口未見交通指揮人員
    ，伊駕駛之機車於上開地點等候大、小客車左轉快車道，俟左轉大、小客車緩慢
    通過伊前方之後，伊駕駛之機車方有機會左轉至慢車道，然而在伊駕駛之機車左
    轉時恰好被左轉之大型車遮檔，故伊仍肯定為綠燈而進行左轉，伊非蓄意違規左
    轉云云。惟查：受處分人有於前揭時間在前述設有紅綠燈光號誌管制之路口，闖
    越紅燈左轉之違規事實，業據受處分人於聲明異議書狀坦承不諱，並經原處分機
    關函請舉發機關調查結果屬實，有台北市政府警察局中正第一分局九十三年三月
    十二日北市警中正一分交字第０９３６０６８６０００號函附卷可稽，且按汽車
    行駛時，駕駛人應注意車前狀況及兩車併行之間隔，並隨時採取必要之安全措施
    ，道路交通安全規則第九十四條第三項亦有明文，是駕駛人於車輛行進中自應隨
    時注意車前狀況，以保持得隨時應變及採取必要安全措施之姿態，則受處分人辯
    稱因視線為左轉大型車遮檔云云，顯係未隨時注意車前狀況，其因此闖越紅燈，
    難謂其無過失，是其所辯尚難採信，至於交通員警執行取締工作之地點是否妥適
    ，並不影響本件之認定。故而，本件受處分人之違規行為，應堪認定。
四、綜上所述，受處分人確有於前揭時地騎乘前開機車闖紅燈左轉之違規行為，從而
    原處分機關乃依前揭道路交通管理處罰條例第五十三條及違反道路交通管理事件
    統一裁罰基準表等規定，於九十三年三月二十四日以北市裁三字第裁二二—ＡＢ
    Ｘ四一一一七六號裁決書裁處一千八百元罰鍰，且依同條例第六十三條第一項第
    三款規定併予記受處分人違規點數三點，核無違誤，本件受處分人之異議為無理
    由，自應將其異議駁回。
據上論斷，應依道路交通案件處理辦法第十九條，裁定如主文。
中　　　華　　　民　　　國　　九十三　　年　　　四　　　月　　　十九　　日
                              臺灣臺北地方法院交通法庭
                                      法　官  黎惠萍
右正本證明與原本無異。
如不服本裁定，應於裁定送達後五日內向本院提出抗告狀。
                                      書記官  楊麗娟
中　　　華　　　民　　　國　　九十三　　年　　　四　　　月　　　十九　　日
